【裁判字號】    99,訴,704
【裁判日期】    991230
【裁判案由】    毒品危害防制條例
【裁判全文】
臺灣臺北地方法院刑事判決               99年度訴字第704號
公  訴  人  臺灣臺北地方法院檢察署檢察官
被      告  楊雅雯
上列被告因違反毒品危害防制條例案件，經檢察官提起公訴（99
年度撤緩偵字第169號），被告於準備程序中就被訴事實為有罪
之陳述，經本院合議庭裁定由受命法官改依簡式審判程序審理，
判決如下：
    主  文
楊雅雯施用第一級毒品，累犯，處有期徒刑柒月；又施用第二級
毒品，累犯，處有期徒刑伍月。應執行有期徒刑拾月。
    事  實
一、楊雅雯前因施用毒品案件，經依臺灣板橋地方法院裁定送勒
    戒處所觀察、勒戒後，認無繼續施用毒品之傾向，於民國91
    年12月5日出所，並經臺灣板橋地方法院檢察署檢察官以91
    年度毒偵字第2367號為不起訴之處分確定。復於前受觀察、
    勒戒處分執行完畢釋放後5年內，復因施用第一、二級毒品
    案件，經上開於94年12月7日以94年度訴緝字第174號判決分
    別判處有期徒刑8月及3月，合併定應執行有期徒刑10月確定
    ；又因施用第一、二級毒品案件，經上開法院於96年5月7日
    以96年度訴緝字第68號判決分別判處有期徒刑7月及6月，合
    併定應執行有期徒刑1年確定；再因施用第一、二級毒品案
    件，經上開法院於96年5月14日以96年度訴字第1149號判決
    分別判處有期徒刑9月及4月，合併定應執行有期徒刑1年確
    定，前揭3案接續執行並經減刑後，於97年6月23日縮刑期滿
    執行完畢。詎其猶不知悔改，復分別基於施用第一、二級毒
    品之犯意，於97年11月19日凌晨，在臺北市○○○路○段133
    號9樓，先後非法施用第一級毒品海洛因及第二級毒品甲基
    安非他命。嗣於同日中午12時40分許，在上址為警查獲，經
    警採其尿液送驗後，結果呈嗎啡、可待因及甲基安非他命陽
    性反應，始悉上情。
二、案經臺北市政府警察局中山分局報告臺灣臺北地方法院檢察
    署檢察官偵查起訴。
    理  由
一、本案被告楊雅雯所犯係死刑、無期徒刑、最輕本刑為3年以
    上有期徒刑以外之罪，其於準備程序中就被訴事實為有罪之
    陳述，經本院告知簡式審判程序之旨，並聽取公訴人及被告
    之意見後，依刑事訴訟法第273條之1第1項之規定，裁定進
    行簡式審判程序。又本案卷內之物證、書證等證據，依同法
    第273條之2規定，不受第159條第1項關於傳聞法則規定之限
    制，依法均有證據能力，合先敘明。
二、訊據被告對於前揭事實迭於本院準備程序、審理時均坦承不
    諱（見本院卷二第62-66頁），且其於97年11月19日為警查
    獲後所採集之尿液，經送台灣尖端先進生技醫藥股份有限公
    司以酵素免疫分析法初步檢驗，復依氣相層析質譜議法確認
    檢驗結果，確呈安非他命類、鴉片類、甲基安非他命、可待
    因、嗎啡陽性反應，有該公司於97年12月5日出具之濫用藥
    物檢驗報告1紙在卷可稽（見98年度毒偵字第139號卷第13頁
    ），足認被告自白確與事實相符，堪以採信。次查，被告前
    因施用毒品，經依臺灣板橋地方法院裁定送勒戒處所觀察、
    勒戒後，認無繼續施用毒品之傾向，於91年12月5日出所，
    並臺灣板橋地方法院檢察署檢察官以91年度毒偵字第2367號
    為不起訴之處分確定。復於前受觀察、勒戒處分執行完畢釋
    放後5年內，復因施用第一、二級毒品案件，經上開法院於
    94年12月7日以94年度訴緝字第174號判決分別判處有期徒刑
    8月及3月，合併定應執行有期徒刑10月確定；又因施用第一
    、二級毒品案件，經上開法院於96年5月7日分別判處有期徒
    刑7月及6月，合併定應執行有期徒刑1年確定；再因施用第
    一、二級毒品案件，經上開法院於96年5月14日分別判處有
    期徒刑9月及4月，合併定應執行有期徒刑1年確定，前揭3案
    接續執行並經減刑後，於97年6月23日縮刑期滿執行完畢等
    情，有臺灣高等法院被告前案紀錄表在卷足證，被告既前曾
    因施用毒品案件，經觀察勒戒、強制戒治後，5年內再犯施
    用毒品罪，為法院判處罪刑確定，則被告本件再度施用第一
    級、第二級毒品，雖均係在前次施用毒品所受觀察勒戒、強
    制戒治完畢5年後，參酌最高法院95年度第7次刑事庭會議決
    議，仍應依毒品危害防制條例第10條規定逕予追訴處罰。綜
    上，本件事證明確，被告施用第一級毒品海洛因、第二級毒
    品甲基安非他命各乙次之犯行均洵堪認定。
三、按海洛因、甲基安非他命分別為毒品危害防制條例第2 條第
    2 項第1 款、第2 款所稱之第一級毒品及第二級毒品。是核
    被告所為，係犯毒品危害防制條例第10條第1 項之施用第一
    級毒品罪、同條例第10條第2 項之施用第二級毒品罪。其持
    有海洛因、甲基安非他命之低度行為，各為施用高度行為所
    吸收，均不另論罪。被告所為上開施用第一級毒品及第二級
    毒品犯行，其犯意個別、行為互殊，應分論併罰。又被告因
    如事實欄編號一所示之犯罪科刑暨執行紀錄，有臺灣高等法
    院被告前案紀錄表在卷可稽，其於有期徒刑之執行完畢後，
    5年以內故意再犯有期徒刑以上之本案各罪，均為累犯，均
    應依刑法第47條第1項規定加重其刑。爰審酌被告曾因施用
    毒品犯行而送觀察、勒戒執行完畢，仍不知悛悔，復再施用
    第一級毒品及第二級毒品，顯見其戒絕毒品之決心不堅，惟
    念及其施用毒品乃戕害自己身心健康，尚未危及他人，且犯
    後坦承犯行之態度，態度尚可，並考量其智識程度、生活狀
    況等一切情狀，分別量處如主文所示之刑，暨定其應執行刑
    ，以示懲儆。
據上論斷，應依刑事訴訟法第299條第1項前段、第273條之1第1
項，毒品危害防制條例第10條第1項、第2項，刑法第11條、第47
條第1項、第51條第5款，判決如主文。
本案經檢察官郭力菁到庭執行職務。
中    華    民    國    99    年    12    月    30    日
                  刑事第十五庭  法  官  莊書雯
上正本證明與原本無異。
如不服本判決應於收受送達後10日內向本院提出上訴書狀，並應
敘述具體理由；其未敘述上訴理由者，應於上訴期間屆滿後20日
內向本院補提理由書（均須按他造當事人之人數附繕本）「切勿
逕送上級法院」。
                                書記官  葉宜玲
中    華    民    國    99    年    12    月    30    日
毒品危害防制條例第10條
施用第一級毒品者，處 6 月以上 5 年以下有期徒刑。
施用第二級毒品者，處 3 年以下有期徒刑。

司法院資訊處製作；財團法人民間司法改革基金會備份。
